---
title: "股票时段-宏观经济指标分析"
# author: "yuiant"
output: html_document
runtime: shiny
---

```{r setup, include=FALSE}
knitr::opts_chunk$set(echo = FALSE,message = FALSE,warning = FALSE)
library(shiny)
library(plyr)
library(dplyr)
library(tidyr)
library(rjson)
library(plotly)
library(DT)
library(networkD3)
library(collapsibleTree)


########## Helper.R
namenest <- function(root){
  children <- root$children
  if(!is.null(children)){
    sp <- split(children,f = children[,1])
    names(sp) <- NULL
    root$children <- lapply(sp,FUN = function(mysp){
      newchild <- NULL
      if(length(mysp) > 1){
        newchild <- data.frame(mysp[,-1],stringsAsFactors = F)
      }
      mychildren <- list(name = unique(mysp[,1]),children = newchild)
      namenest(mychildren)
    })
  }
  return(root)
}




###########

namejson <- fromJSON(file = "id2token.json")


##initialize
mc_ind <- read.csv("macro_indicator_new.csv",fileEncoding = "utf-8")
col2rid <- read.csv("col2rid.csv",header = F)

### plot na status of the table
#xa <- rep(1:130,809)
#ya <- sort(rep(1:809,130))
#hm <- data.frame(xa,ya)
#hm$status <- as.integer(is.na(apply(hm,1,FUN = function(x){is.na(mc_ind[810-x[2],2+x[1]])})))
#txt <- paste(mc_ind$date[810-hm$ya],unlist(namejson)[hm$xa],sep = ":")
#hm$txt <- txt

indexcount <- c(1,6,7,8,12,4,12,11,16,14,31,3,2,3)
ind0 <- c(1,(cumsum(indexcount)+1)[-length(indexcount)])
ind1 <- cumsum(indexcount)
inds <- cbind(ind0,ind1)
inds <- inds+2

## subset 
mc_ind$date <-as.character(mc_ind$date)
submc <- filter(mc_ind,date >= "1992-01-01" & date <= "2016-11-01")
submc$date <- as.POSIXct(submc$date)

dname <- do.call(rbind,strsplit(unlist(namejson),split = "-"))

d2nameindex <- unique(paste(dname[,1],dname[,2],sep = "-"))

Normalize <- function(x){
    (x-min(x,na.rm = T))/(max(x,na.rm = T)-min(x,na.rm = T))
}



submc0 <- submc
submc0[,-c(1:2)] <- apply(submc0[,-c(1:2)],2,FUN = Normalize) 
```

## 1. 概览
### 1.1 股票时段划分（上证）

```{r echo= FALSE}
s1 <- read.csv("000001.SS.csv")
s1$Date <- as.character(s1$Date)
spm <- read.csv("stock_period_modified.csv",sep = "#",na.strings = "NA")
names(spm)[1] <- "Date"
spm$Date <- as.character(spm$Date)

spm1 <- plyr::join(x = s1,y = spm,by = "Date")
spm1$Date <- as.POSIXct(spm1$Date)
spm1 <- spm1[(spm1$period0 > -1)&!is.na(spm1$period1),]

spm1$Adj.Close <- as.numeric(as.character(spm1$Adj.Close))

checkboxInput(inputId = "checkbox0",label = "震荡期")


selectp0 <- reactive({
  if(input$checkbox0 == F){
    p <- plot_ly(data = spm1,x =~Date,y = ~Adj.Close,color =c("Bear","Bull")[spm1$period1+1],colors = c("green","red"),text = ~remark)
  }
  else{
   p <- plot_ly(data = spm1,x =~Date,y = ~Adj.Close,color =c("Bear","Bull","unknown")[spm1$period0+1],colors = c("green","red","yellow"),text = ~remark)
  }
})

renderPlotly({selectp0()})

```

####  Conclusion:时段tag基本合理，与大盘走势相符


### 1.2 宏观经济指标概览
```{r echo= FALSE,warning=FALSE,message=FALSE}

namedf <- data.frame(namevector = unlist(namejson),stringsAsFactors = FALSE)
namedf1 <- tidyr::separate(namedf,namevector,paste("c",1:3,sep = ""),sep = "-")
myroot <- list(name = "宏观经济指标",children = namedf1)

#diagonalNetwork(namenest(myroot),width = 1000,height = 2500,opacity = 0.9,fontSize = 16)

collapsibleTree(df = namedf1,hierarchy = names(namedf1),root = "宏观经济指标",fillByLevel = T,height = 1000)

```


## 2. 特征工程
### 2.1 同类指标时序图
#### 同一类内部的多数指标呈高度正相关

```{r eruptions, echo=FALSE}

selectInput("select_inds2", label = "选择指标类别",
              choices = d2nameindex, selected = 1,width = "40%")

selectp1 <- reactive({
  selectind <- which(d2nameindex == input$select_inds2,arr.ind = T)
selectmcind <- submc[,c(1:2,inds[selectind,1]:inds[selectind,2])]
p <- plot_ly(data = selectmcind,x = ~date)
for(i in 3:dim(selectmcind)[2]){
 p <- p %>% add_trace(y = selectmcind[,i],name = dname[(inds-2)[selectind,1]:(inds-2)[selectind,2],3][i-2])
}
p
})

renderPlotly({selectp1()})

```

#### 指标Q&A
http://fromwiz.com/share/s/2l0UX32-UQVn2rG3G020PrK01UCEbS30lQtb29pyhJ30L2s2



### 2.2 不同类指标的相关性（绝对值）达90%以上的项
```{r echo= FALSE}
coln <- dim(submc)[2]-2
cm0 <- combn(coln,2)
cm1 <- do.call(cbind,apply((inds-2),1,FUN = function(x){
  if(x[1]<x[2]){
    combn(x[1]:x[2],2)
  }
  else{
    NULL
  }
  }))
cm <- t(as.matrix(dplyr::setdiff(as.data.frame(t(cm0)),as.data.frame(t(cm1)))))
corvalue <- apply((cm+2),2,FUN = function(x){cor(submc[,x[1]],submc[,x[2]],use = "pairwise.complete.obs")})
#myname <- paste(names(submc)[3:132],unlist(namejson),sep = ":")
myname <- unlist(namejson)
cname <- apply(cm,2,FUN = function(x){paste(myname[x[1]],myname[x[2]],sep = "vs")})
cdf <- data.frame(cor = corvalue, name = cname,id1 = cm[1,],id2 = cm[2,])


cdf90 <- filter(cdf,abs(cor) >= 0.9)
cdf90 <- cdf90[order(cdf90$cor,decreasing = T),]





## ui plot
cdf905 <- cdf90
cdf905$cor <- round(cdf905$cor,5)
DT::datatable(cdf905[,1:2],rownames = F)



  selectInput("selectvsind", label = "选择指标",
              choices = cdf90$name, selected = 1,width = "100%")


selectp2 <- reactive({
  selectind1 <- which(cdf905$name == input$selectvsind,arr.ind = T)
  tracename <- unlist(strsplit(input$selectvsind,split = "vs"))
  p <- plot_ly(data = submc,x = ~date) %>% 
    add_trace(y = submc[,cdf905$id1[selectind1]+2],name = tracename[1]) %>%
    add_trace(y = submc[,cdf905$id2[selectind1]+2],name = tracename[2]) %>%
    layout(title = paste("cor_value",cdf905$cor[selectind1],sep = ":"))
})


renderPlotly(selectp2())

```

#### 说明
- 存在无意义或意义较难想象的相关性
- 相关关系与因果关系：
     - 你出生，你父亲在房外种一棵树，你的身高和树的身高强正相关
     - 建立贝叶斯网 --> 人工捋清指标的因果关系 --> 数据分析+金融理论
     - 引入贝叶斯网？：
   
$$
\begin{align}
&相关系数：&r_{AB}= \frac{Cov(A,B)}{std(A)std(B)} \\
&因果关系：&A \rightarrow X \rightarrow B \\
&贝叶斯链式法则：&得到P(AB) \\
&更新：&\hat r_{AB} = P(AB)\cdot r_{AB}
\end{align}
$$
    

### 2.3 指标确定
- 剔除冗余指标(人工判定)
- 剔除缺失值太多（>80%）

#### 剩余指标概览：

```{r echo=FALSE}
namejson1 <- fromJSON(file = "id2token (copy).json")
namejsonlag <- fromJSON(file = "lag.json")
# mf_ind <- read.csv("macro_indicator_filled1.csv",check.names = F)
# mfname <- names(mf_ind)[-1]
# mfind <- which(mfname %in% names(unlist(namejson1)))
#newnameIndex <- which(names(unlist(namejson)) %in% mfname[mfind],arr.ind = T)
newnameIndex <- which(unlist(namejson) %in% unlist(namejson1))
lagIndex <- which(unlist(namejson) %in% unlist(namejsonlag))
notlagIndex <- setdiff(newnameIndex,lagIndex)
myroot <- list(name = "宏观经济指标",children = namedf1[newnameIndex,])

diagonalNetwork(namenest(myroot),width = 1000,height = 2000,opacity = 0.9,fontSize = 16)
```

## 3. 分析
### 3.1 PCA图表数据
```{r echo= FALSE}
pcachoise <- c("非lag指标","lag指标","全部指标")
pcalist <- list(notlagIndex,lagIndex,newnameIndex)

inputPanel(
  selectInput(inputId = "selectpca",label = "选择PCA的特征集",choices = pcachoise,selected = 1),
  sliderInput(inputId = "sliderpca",label = "累计方差贡献率超过(%)",min = 80,max = 100,value = 100)
)

selectpca <- reactive({
  res <- list()
  myindex <- pcalist[[which(pcachoise == input$selectpca,arr.ind = T)]]
  pcadata <- submc0[,myindex+2]
  cormat <- cor(pcadata,use = "pairwise.complete.obs")
  e <- eigen(cormat)
  evalue <- e$values
  evalue[which(evalue < 0)] <- min(evalue[which(evalue >= 0)])
  e$values <- evalue
  
  spercent <- input$sliderpca
  
  varcumsum <- cumsum(e$values)/sum(e$values)
  minpcax <- min(which(varcumsum >= spercent/100,arr.ind = T))
  
  myname <- rep(namedf[myindex,],minpcax)
  mycoe <- c(e$vectors[,1:minpcax])
  myind <- sort(rep(1:minpcax,length(myindex)))
  myind <- paste("Com",myind,sep = "")
  mydf <- data.frame(prin_com = myind,name = myname,coe = mycoe)
  myroot <- list(name = "prin.com",children = data.frame(mydf[,1]))
  
  p <- plot_ly(x = 1:minpcax,y = varcumsum[1:minpcax],type = "bar") %>%
    layout(title = "主成分个数-累计方差贡献率",
           xaxis = list(title = "主成分"),
           yaxis = list(title = "累计方差贡献率"))
  
  res$e <- e
  res$mydf <- mydf
  res$myroot <- myroot
  res$myindex <- myindex
  res$p <- p
  res$il <- nrow(mydf)/minpcax
  return(res)
   
})

renderPlotly({selectpca()$p})


DT::renderDataTable(selectpca()$mydf,rownames = FALSE,options = list(pageLength = selectpca()$il))


```


### 3.2 说明
- "xx指数"的形成：其他指标的线性组合 -> PCA降维。
- 主成分是否有实际的经济意义？如何解释主成分？
- 基于主成分为特征的分类器






### 3.3 股票时段-宏观经济数据分类器

#### 决策树
```{r echo= FALSE}


library(C50)
library(caret)


nafill <- function(data,navalue){
  dc <- ncol(data)
  dr <- nrow(data)
  pm <- c(as.matrix(data))
  pm[which(is.na(pm))] <- navalue
  res <- matrix(pm,nrow = dr,ncol = dc)
  return(res)
}
 
pcaintial <- function(data){
  res <- data[,-1]
  names(res)[1] <- "p"
  res$p[which(res$p == 2)] <- 0
  res$p <- as.factor(res$p)
  res
}

## data 1stname = "p" 0/1,no time col
PCAC50acc <- function(data,pca,kfolds,n){
 reslist <- lapply(1:n,function(foo){
    set.seed(round(runif(n = 1,min = 1,max = 10000)))
    folds <- createFolds(data$p,k = kfolds)
    res <-lapply(folds,FUN = function(fd){
    trainset <- data[-fd,]
    valset <- data[fd,]
    
    if(pca == TRUE){
      pcadata <- trainset[,-1]
      pcadatav <- valset[,-1]
      
      cormat <- cor(pcadata,use = "pairwise.complete.obs")
      e <- eigen(cormat)
      evalue <- e$values
      evalue[which(evalue < 0)] <- min(evalue[which(evalue >= 0)])
      e$values <- evalue
      
      spercent <- 99
      varcumsum <- cumsum(e$values)/sum(e$values)
      minpcax <- min(which(varcumsum >= spercent/100,arr.ind = T))

      pcadata <- nafill(pcadata,-0.0001)
      pcadatav <- nafill(pcadatav,-0.0001)
      
      trainset <- as.data.frame(cbind(trainset$p,pcadata %*% e$vectors[,1:minpcax]))
      names(trainset) <-  c("p",paste("Com",1:minpcax,sep = ""))
      
      valset <- as.data.frame(cbind(valset$p,pcadatav %*% e$vectors[,1:minpcax]))
      names(valset) <-  c("p",paste("Com",1:minpcax,sep = ""))
      
    }
     
    model <- C5.0(y = as.factor(trainset[,1]),x = trainset[,-1])
    pred <- predict(model,newdata = valset[,-1])
    predtt <- table(pred,valset$p)
    accuracy <- (predtt[1,1]+predtt[2,2])/(sum(predtt))
    errorindex <- fd[which(as.numeric(valset$p)-as.numeric(pred)!=0,arr.ind = T)]
    myres <- list(accuracy,errorindex)
    return(myres)
  })
   return(res)
  }) 
}

notlagdata <- submc0[,c(1,2,notlagIndex+2)]

lagsubdata <- submc0[,lagIndex+2]
lagsubdata <- lagsubdata[-nrow(lagsubdata),]
lagsubdata <- rbind(lagsubdata[1,],lagsubdata)

alldatawithlag <- submc0
alldatawithlag[,notlagIndex+2] <- lagsubdata

notlagpcadata <- notlagdata[,-c(1:2)]

mydata_notlag <- pcaintial(notlagdata)
mydata_all <- pcaintial(alldatawithlag[,c(1:2,newnameIndex+2)])

mydatalist <- list(mydata_notlag,mydata_all)

choosedataset <- c("非lag指标","全部指标")

### ui
inputPanel(
  selectInput(inputId = "selectmodeldata",label = "选择数据集",choices = choosedataset,selected = "全部指标"),
  checkboxInput(inputId = "ckbpca",label = "pca-累计方差贡献率>99%",value = TRUE)
)

selectmodel <- reactive({
  res <- list()
  ind <- which(choosedataset == input$selectmodeldata,arr.ind = T)
  data1 <- mydatalist[[ind]]
  pca1 <- input$ckbpca
  reslist <- PCAC50acc(data = data1,pca = pca1,kfolds = 10,n = 100)
  res_acc <- unlist(lapply(reslist,FUN = function(x){unlist(lapply(x,function(x1){x1[1]}))}))
  res_errorindex <- unlist(lapply(reslist,FUN = function(x){unlist(lapply(x,function(x1){x1[2]}))}))
  res$acc <- res_acc
  res$errorindex <- res_errorindex
  res
})

renderPlotly({
  plot_ly(x = selectmodel()$acc,type = "histogram") %>%
    layout(title = "100 times 10 folds-accuracy distribution")
})

renderPrint(sort(table(selectmodel()$errorindex),decreasing = T))





```

#### Conclusion:
- 主成份比原始特征更合理
- 大部分分类错误的样本均在时段分界点附近 --> 模型蛮准


##4 分析股票时段切换的前兆信号
- 输出决策树中各个指标的重要性
- 暂没分析出具体的东西，暂时搁置




